---
title: "Texas Hold'Em"
author: "Grupo 2"
date: "2 de novembro de 2019"
output: html_document
---

```{r message=FALSE, warning=FALSE, paged.print=FALSE, echo=F}
library(dplyr)
set.seed(1)
```


#Introdução
Aqui vai as regras do jogo, como funciona, etc.
Insira imagens das cartas, possíveis mãos e etc.
Por fim, fale o objetivo do trabalho, o que queremos, oq fizemos e etc e etc.

#Códigos utilizados e como funcionam:

Aqui tá uma breve explicação pra te ajudar a entender o código. Quando você entender tudo, escreva aqui uma explicação mais detalhada.

##Criando o baralho

O baralho cria o baralho, com 52 cartas, cada uma representando seu respectivo valor de 1 a 13(o ás é o 13) e com os 4 naipes diferentes. Se você rodar essa parte no console, ele te mostra as cartas e seus respectivos valores (por exemplo, o 14 equivale ao número 2 de Ouros)


```{r message=FALSE, warning=FALSE, paged.print=FALSE, echo=T}
baralho=matrix(c(rep( c(2:10,"J","Q","K","A"),4),rep(c("Paus","Ouros","Copas","Espadas"),rep(13,4))), ncol=2,dimnames=list(NULL,c("valor_carta","naipe")))
```

##Função mao_aposta

A função mao_aposta cria uma função com duas cartas iniciais predeterminadas, que serão os argumentos X e Y. Dado as cartas iniciais, ele gera um jogo de poker até o river; isso é, ele faz um jogo completo de texas hold'em com uma mão inicial arbitrária.


```{r message=FALSE, warning=FALSE, paged.print=FALSE, echo=T}
mao_aposta = function(X,Y)
{
  baralho_inicial <- c(1:52)
  baralho_sem_x_y <- baralho_inicial[!baralho_inicial %in% c(X,Y)]
  jogo <- c(X,Y,sample(baralho_sem_x_y,5,replace=F))
  return(jogo)
}
```

##Função qual_mao

A função qual_mao é autoexplicativa, apenas te diz qual vai ser a sua jogada naquela rodada. Ela é bem complexa, então recomendo você falar superficialmente por ela.

```{r message=FALSE, warning=FALSE, paged.print=FALSE, echo=T}
qual_mao = function(mao)
{    
  valor_a_maior = c(2:10,"J","Q","K","A")
  valor_a_menor = c("A",2:10,"J","Q","K")
  
  valor_carta_i_ah = sort( sapply(mao[,"valor_carta"],function(x) which(x == valor_a_maior)) )
  valor_carta_i_al = sort( sapply(mao[,"valor_carta"],function(x) which(x == valor_a_menor)) )
  
  
  
  ################Flop#############################
  
  if (length(mao) == 10){
    
    ############Sequencia############
    
    
    
    secuencia0 = function(mao){
      is_Sequencia = F
      valor_carta_i_ah = sort( sapply(mao[,"valor_carta"],function(x) which(x == valor_a_maior)) )
      valor_carta_i_al = sort( sapply(mao[,"valor_carta"],function(x) which(x == valor_a_menor)) )
      is_Sequencia = all( valor_carta_i_ah-min(valor_carta_i_ah)+1 == 1:5 ) | all( valor_carta_i_al-min(valor_carta_i_al)+1 == 1:5 )
      return (is_Sequencia)}
    is_Sequencia = secuencia0(mao)
    ################################
    
    
    ############Flush###############
    
    is_flush = length(unique(mao[,"naipe"])) == 1
    
    ###############################
    
    
    #########Straight flush########
    
    
    if (is_Sequencia && is_flush) {
      if (all(c("K","A") %in% mao[,"valor_carta"])) return( "Royal flush" )
      else return( "Straight flush" )
    }
    
    ##############################
    
    if (is_Sequencia) return( "Sequencia" )
    if (is_flush) return( "Flush" )
    
    
    #####Quadra ou Full House#####
    
    
    tab = sort( table(mao[,"valor_carta"]) )
    if (length(tab)==2) {
      if (all(tab == c(1,4))) return( "Quadra" )
      if (all(tab == c(2,3))) return( "Full house")
    }
    
    #############################
    
    
    #######Trinca ou 2 Pares#######
    
    
    if (length(tab)==3) {
      if (all(tab == c(1,1,3))) return( "Trinca")
      if (all(tab == c(1,2,2))) return( "Dois Pares" )
    }
    
    
    #####Par ou Carta Alta#####
    
    
    
    if (length(tab)==4) {
      return( "Par" )
    }
    
  }
  
  #################################################
  
  
  
  ################Turn#############################
  
  
  if (length(mao) == 12){
    
    is_flush = F
    ############Sequencia############ 
    secuencia1 = function(maoi){ 
      valor_carta_i_ah = sort( sapply(maoi[,"valor_carta"],function(x) which(x == valor_a_maior)) )
      valor_carta_i_al = sort( sapply(maoi[,"valor_carta"],function(x) which(x == valor_a_menor)) )
      is_Sequencia = F
      
      a <- which(diff(valor_carta_i_ah) != 1)
      b <- which(diff(valor_carta_i_al) != 1)
      if (length(a) == 1){
        
        if( a <= 1 | a == 5) is_Sequencia =  T}
      
      if (length(b) == 1){
        if( b <= 1 | b == 5) is_Sequencia =  T}
      
      
      if(length(a) == 0 | length(b) == 0){
        is_Sequencia = T
        
      }
      return(is_Sequencia)}
    
    is_Sequencia = secuencia1(mao)
    
    
    
    
    
    #################################
    
    tab = sort( table(mao[,"valor_carta"]) )
    
    ######Quadra ou Full House#######
    
    if (length(tab)==2) {
      if (all(tab== c(2,4))) return("Quadra")
      if (all(tab== c(3,3))) return("Full house")
    }
    
    
    ######Quadra, Full House ou 2 Pares#######
    
    if (length(tab)==3){
      if (all(tab == c(1,1,4))) return("Quadra")
      if (all(tab == c(1,2,3))) return( "Full house")
      if (all(tab == c(2,2,2))) return( "Dois Pares")
    }
    
    
    #############Trinca ou 2 Pares############
    
    
    if (length(tab)==4){
      if (all(tab == c(1,1,1,3))) return("Trinca")
      if (all(tab == c(1,1,2,2))) return( "Dois Pares")
    }
    
    
    #################Par#####################
    
    if (length(tab)==5){return("Par")}
  }
  
  
  
  
  
  
  ################River############################
  
  
  
  if (length(mao) == 14){
    is_flush = F
    
    ##############Sequencia##############
    secuencia2 = function(mao){
      
      valor_carta_i_ah = sort( sapply(mao[,"valor_carta"],function(x) which(x == valor_a_maior)) )
      valor_carta_i_al = sort( sapply(mao[,"valor_carta"],function(x) which(x == valor_a_menor)) )
      is_Sequencia = F
      
      a <- which(diff(valor_carta_i_ah) != 1)
      b <- which(diff(valor_carta_i_al) != 1)
      
      if (length(a) == 1){
        if( a <= 2 | a == 5| a== 6) is_Sequencia =  T}
      
      if (length(b) == 1){
        if( b <= 2 | b == 5| b == 6) is_Sequencia =  T}
      
      if (length(a) == 2){
        if (all(c(1,2) %in% a) |  all(c(1,6) %in% a) | all(c(5,6) %in% a)  ) is_Sequencia = T}
      
      if (length(b) == 2){
        if (all(c(1,2) %in% b) |  all(c(1,6) %in% b) | all(c(5,6) %in% b)  ) is_Sequencia = T}
      if(length(a) == 0 | length(b) == 0){ is_Sequencia = T}
      
      return(is_Sequencia)}
    
    is_Sequencia = secuencia2(mao)  
    
    
    ##############Quadra###############
    
    
    tab = sort( table(mao[,"valor_carta"]) )
    if (length(tab)==2) {
      if (all(tab== c(3,4))) return("Quadra")
    }
    
    
    ######Quadra ou Full House######
    
    if (length(tab)==3){
      if (all(tab == c(1,2,4))) return("Quadra")
      if (all(tab == c(2,2,3))) return( "Full house")
      if (all(tab == c(1,3,3))) return( "Full house")
    }
    
    
    ##Quadra, Full House ou 2 Pares#
    
    if (length(tab)==4){
      if (all(tab == c(1,1,1,4))) return("Quadra")
      if (all(tab == c(1,1,2,3))) return( "Full house")
      if (all(tab == c(1,2,2,2))) return( "Dois Pares")
    }
    
    #######Trinca ou 2 Pares#######
    
    if (length(tab)==5){
      if (all(tab == c(1,1,1,1,3))) return( "Trinca")
      if (all(tab == c(1,1,1,2,2))) return( "Dois Pares")
    }
    
    
    ##############Par#############
    
    if (length(tab)==6){return("Par")}
    
  } 
  
  
  
  
  
  tab = sort( table(mao[,"naipe"]) )
  if(c(5) %in% tab| c(6) %in% tab|c(7) %in% tab) is_flush = T
  
  a <- names(table(mao[,"naipe"])[table(mao[,"naipe"]) == max(table(mao[,"naipe"]))]) 
  if (is_Sequencia && is_flush) {
    df <-  data.frame(mao)
    df <- filter(df, df$naipe == a)
    
    if (all(c("K","A", "Q", "J", "10") %in% df[,"valor_carta"])) return( "Royal flush" )}
  
  
  if(length(df) == 5){ is_Sequencia = secuencia0(df)}
  if(length(df) == 6){ is_Sequencia = secuencia1(df)}
  if(length(df) == 7){ is_Sequencia = secuencia2(df)}
  
  if (is_Sequencia && is_flush ) return( "Straight flush" )
  
  
  
  if(is_flush) return( "Flush" )
  if(is_Sequencia) return("Sequencia")
  
  
  return( "Sem jogo" )
}
```

##Função Simulacao

A função simulacao recebe os argumentos N (que tem como padrão 10000), n (que tem como padrão 5), X, Y, e a jogada.
O argumento N é o tamanho da simulação que vai ser feita; ou seja, são quantos jogos serão simulados pela função. 
O argumento n é o número de cartas a serem consideradas para a jogada; por exemplo, um n = 5 significa que vamos olhar a possível jogada até o flop, um n = 6 para o turn, e um n = 7 para o river.
O argumento X e Y são as cartas arbitrárias da função mao_aposta.
O argumento jogada é a jogada que queremos conseguir na rodada n. Ou seja, se jogada = "Flush", iremos retirar todas as mãos melhores ou iguais ao Flush da simulação até a rodada anterior. Assim, podemos ver qual a probabilidade de conseguir a jogada na atual rodada, dado que não conseguimos ela na rodada anterior.


```{r message=FALSE, warning=FALSE, paged.print=FALSE, echo=T}
simulacao = function(N=10000, n = 5, X, Y, jogada = c("Royal flush", "Straight flush", "Quadra", "Full house", "Flush", "Sequencia", "Trinca", "Dois Pares", "Par", "Sem jogo")) 

  {
  jogadas = c("Royal flush", "Straight flush", "Quadra",
            "Full house", "Flush", "Sequencia",
            "Trinca", "Dois Pares", "Par", "Sem jogo")
  
  jogadas_retiradas = c()
  
  for (i in 1:match(jogada, jogadas)){
    jogadas_retiradas[i] = jogadas[i]
  }
  
  res = matrix(rep(0,length(jogadas)),ncol=1)
  rownames(res) = jogadas
  colnames(res) = "Counts"
  
  matriz_jogos <- matrix(nrow = 7, ncol = 1)
  matriz_jogos <- matriz_jogos[, -1]
  
  for(i in 1:N) {
    jogo <- mao_aposta(X = X, Y = Y)
    matriz_jogos <- cbind(matriz_jogos, jogo)
    
  }
  
  sucesso <- rep(0, times = length(matriz_jogos[1, ]))
  
  if (n == 5){
    
  for (i in 1:length(matriz_jogos[1, ])) {
  mao = qual_mao(baralho[matriz_jogos[1:n , i],])
  res[mao,1] = res[mao,1]+1

  }}
  
  if (n == 6){
    
  for (i in 1:length(matriz_jogos[1, ])) {
  mao = qual_mao(baralho[matriz_jogos[1:(n-1) , i],])
  
  if ( mao %in% jogadas_retiradas){
    sucesso[i] <- sucesso[i]+i
    
  }}
  
  if (sum(sucesso) != 0){    
  
    matriz_jogos <- matriz_jogos[, -sucesso]
  }
  
  
  for (i in 1:length(matriz_jogos[1, ])) {
    mao = qual_mao(baralho[matriz_jogos[1:n , i],])
    res[mao,1] = res[mao,1]+1
    
  }}
  
  if (n == 7){
    
    for (i in 1:length(matriz_jogos[1, ])) {
      mao = qual_mao(baralho[matriz_jogos[1:(n-2) , i],])
      
      if ( mao %in% jogadas_retiradas){
        sucesso[i] <- sucesso[i]+i
        
      }}
    
    if (sum(sucesso) != 0){    
      
      matriz_jogos <- matriz_jogos[, -sucesso]
    }
    
    
    for (i in 1:length(matriz_jogos[1, ])) {
      mao = qual_mao(baralho[matriz_jogos[1:(n-1) , i],])
      
      if ( mao %in% jogadas_retiradas){
        sucesso[i] <- sucesso[i]+i
        
      }}
    
    if (sum(sucesso) != 0){    
      
      matriz_jogos <- matriz_jogos[, -sucesso]
    }
    
    for (i in 1:length(matriz_jogos[1, ])) {
      mao = qual_mao(baralho[matriz_jogos[1:n , i],])
      res[mao,1] = res[mao,1]+1
    }
    
    
    
    }
  
  
  return(res)
}

###############################################################
```


##Probabilidade de conseguir determinada jogada com uma mão inicial determinada
###Ás e Rei de mesmo naipe

Vamos demonstrar agora a probabilidade de conseguir uma certa jogada com uma mão inicial de Ás e Rei de mesmo naipe; no caso, foi escolhido o naipe de Paus.Então, por exemplo, vamos calcular a probabilidade de conseguir um Royal Flush logo na primeira rodada de cartas, isso é, conseguir um Royal Flush no Flop. Portanto:

```{r message=FALSE, warning=FALSE, paged.print=FALSE, echo=T}
simulacao(n = 5, X = 12, Y = 13, jogada = "Royal flush")
```

Olhe os valores obtidos, calcule a probabilidade e então dê as conclusões sobre isso

Agora no turn, temos:

```{r message=FALSE, warning=FALSE, paged.print=FALSE, echo=T}
simulacao(n = 6, X = 12, Y = 13, jogada = "Royal flush")
```

A partir daí segue a mesma receita de bolo, só mudando as jogadas, rodadas e as mãos.

River:
```{r message=FALSE, warning=FALSE, paged.print=FALSE, echo=T}
simulacao(n = 7, X = 12, Y = 13, jogada = "Royal flush")
```

###Par de 10
Turn com 10 de Ouros e Espadas:
```{r message=FALSE, warning=FALSE, paged.print=FALSE, echo=T}
simulacao(n = 6, X = 22, Y = 48, jogada = "Royal flush")
```


###Mão de 2 e 7 de naipes diferentes
River com 10 de Ouros e Espadas:
```{r message=FALSE, warning=FALSE, paged.print=FALSE, echo=T}
simulacao(n = 7, X = 1, Y = 32, jogada = "Royal flush")
```
